【裁判字號】    89,訴,1678
【裁判日期】    891208
【裁判案由】    藥事法
【裁判全文】
臺灣板橋地方法院刑事判決                        八十九年度訴字第一六七八號
    公  訴  人  臺灣板橋地方法院檢察署檢察官
    被      告  甲○○
右列被告因違反藥事法案件，經檢察官提起公訴（八十九年度偵字第一二七三四號）
，本院判決如左：
    主  文
甲○○共同連續輸入禁藥，處有期徒刑肆月，緩刑參年。
    事  實
一、甲○○前為鑫健實業有限公司負責人（該公司經營藥品販售業，已於八十八年八
    月四日間歇業），明知未經核准，不得擅自輸入藥物，亦不得販賣屬該禁藥性質
    之藥物。竟自八十四年間起至八十七年間，與某姓名年籍不詳之成年人基於概括
    犯意聯絡，未經衛生主管機關即行政院衛生署之核准，即連續由該友人自香港地
    區以攜帶入中華民國台灣地區境內方式，共同擅自自香港地區輸入非供自用之具
    消炎、止養、止痛、對抗頑癬、溼疹等藥效之禁藥「香港足聖粉」，數量共計至
    少六百盒，每盒進價新台幣（下同）四十元。而甲○○輸入該項禁藥後，即連續
    以每包五十元價格，販售至全省各地藥房牟利，其中並由知悉上情之經銷業務員
    邱振勝（未經起訴），與甲○○基於共同販賣之犯意聯絡，由邱振勝將「四十盒
    「香港足聖粉」出售予高雄市新興區○○○路一九０號「東方藥師藥局」。嗣於
    八十九年二月二十二日十六時十五分許，高雄市政府衛生局查驗人員至上址「東
    方藥師藥局」訪查時，當場發現該藥局於營業處所櫥櫃內陳列有前開禁藥「香港
    足聖粉」八盒，乃循線查出前情。
二、案經台北縣政府移送台灣板橋地方法院檢察署檢察官偵查起訴。
    理  由
一、訊據被告甲○○於本院審理時否認右開犯行，辯稱：伊不知「香港足聖粉」為藥
    品，伊只有請經銷商試用，是邱振勝自己拿去賣，伊並無販賣行為云云。
二、惟查：
（一）被告已於八十九年八月二日偵訊時供承其前為鑫健實業有限公司負責人（該公
      司於八十八年八月四日間歇業），並自八十四年間起至八十七年間，連續由某
      姓名年籍不詳之成年人自香港地區以攜帶入境方式，共同自香港地區輸入具消
      炎、止養、止痛等藥效之禁藥「香港足聖粉」，數量共計至少六百盒，每盒進
      價四十元。其輸入該項藥品後，復連續以每包五十元價格，販售至各地藥房等
      情不諱（見偵查卷第二十二頁背面、第二十三頁正面偵訊筆錄）。
（二）而高雄市政府衛生局查驗人員於八十九年二月二十二日十六時十五分許，至高
      雄市新興區○○○路一九０號「東方藥師藥局」查訪時，確當場發現該營業處
      所櫥櫃內陳列有「香港足聖粉」八盒，取檢體二盒調查後發現「東方藥師藥局
      」原購入四十盒，該「香港足聖粉」外盒標示具消炎、殺菌、止痛、止癢，及
      對一切頑癬溼疹立即奏效等藥效文字，但無任何製造廠商及輸入許可文號之標
      示，有該局檢查現場記錄表影本可按。證人邱振勝於八十九年三月二十七日至
      屏東縣衛生局第四課接受訪談，亦供認其為鑫健實業有限公司之南部業務員，
      為高雄市政府衛生局人員於東方藥師藥局查獲之「香港足勝粉」為其銷售予「
      東方藥師藥局」無誤，有偵查卷第十六頁正面、背面訪問筆錄及台北縣政府八
      十九年六月三十日八九北府衛藥字第一九００六九號函與所附屏東縣衛生局八
      十九年三月三十日八九屏衛四字第三六八二號函影本可憑。
（三）由上等情觀之，被告自八十四年間起至八十七年間，顯曾與某姓名年籍不詳之
      成年人基於概括犯意聯絡，未經衛生主管機關即行政院衛生署之核准，即連續
      由該友人自香港地區以攜帶入境方式，共同擅自自香港地區輸入具消炎、止養
      、止痛、對抗頑癬、溼疹等藥效之禁藥「香港足聖粉」，數量共計至少六百盒
      ，每盒進價四十元。而被告輸入該項禁藥後，復連續以每包五十元價格，販售
      至全省各地藥房，其中並由知悉上情之經銷業務員邱振勝，與被告基於共同販
      賣之犯意聯絡，由邱振勝將「四十盒「香港足聖粉」出售予高雄市新興區○○
      ○路一九０號「東方藥師藥局」，被告事後翻異前供，辯稱：伊不知「香港足
      聖粉」為藥品，伊只有請經銷商試用，是邱振勝自己拿去賣，伊並無販賣行為
      云云，顯非事實，不足採信，本件事證明確，被告如事實欄所示非法輸入藥品
      及販賣禁藥之犯行，應堪認定。
三、按香港地區於八十六年七月一日以前為英國領地，非屬中華民國領土，自八十六
    年七月一日後則屬「中華人民共和國」治權所及領域，依香港澳門關係條例第三
    十五條第二項「輸入或攜帶進入台灣地區之香港或澳門物品以進口論」之規定意
    旨，被告囑由他人自香港地區攜帶非供自用之藥物至中華民國台灣地區，仍應以
    輸入論，而未經核准擅自輸入之藥品為禁藥，藥事法第二十二條第二款定有明文
    ，被告違犯上開規定，自香港地區擅自輸入禁藥「香港足聖粉」並加以出售牟利
    ，係犯藥事法第八十二條第一項之輸入禁藥罪及八十三條第一項販賣禁藥罪。
    其與攜帶該禁藥入境之某姓名年籍不詳之成年人，及負責銷售予「東方藥師藥局
    」之邱振勝間有犯意聯絡，行為分擔實施，為共同正犯，此部分公訴人未予論列
    ，容有未洽，應予補正。又被告共同連續多次輸入禁藥，及連續多次出售禁藥暨
    與邱振勝共同出售禁藥予「東方藥師藥局」之犯行，犯罪時間緊接，所犯罪名各
    屬相同，應分別依連續犯例以犯一罪論，就販賣禁藥部分並應依情節較重之共同
    販賣禁藥罪論處。被告所犯上開二罪有方法結果之牽連犯關係，應從一重以犯共
    同連續輸入禁藥罪論處。爰審酌被告犯罪動機、目的、情節、擅自輸入並販售皮
    膚外用禁藥對藥物管理及人身體所生危害程度，及犯罪後態度等一切情狀，量處
    如主文所示之刑，以資懲戒。又被告前未曾受有期徒刑以上刑之宣告，有台灣高
    等法院檢察署刑案紀錄簡覆表表可憑，本院諒其初罹刑典，事後於偵訊中坦承犯
    行，經此刑之宣告後，應知警惕而無再犯之虞，認暫不執行其刑為當，予以宣告
    緩刑三年，用啟自新。
四、邱振勝（五十七年十二月十八日生、身分證號碼Ｚ000000000號）涉嫌
    與本件被告共犯藥事法第八十三條第一項之販賣禁藥罪，因未經起訴，本院無權
    審究，爰依職權告發，請檢察官另行依法處理。
據上論斷，應依刑事訴訟法第二百九十九條第一項前段，藥事法第八十二條第一項、
第八十三條第一項，刑法第十一條前段、第二十八條、第五十六條、第五十五條，
判決如主文。
本案經檢察官毛有增到庭執行職務
中    華    民    國      八十九        年    十二      月    八        日
                                      臺灣板橋地方法院刑事第四庭
                                          法  官  陳  恒  寬
右正本證明與原本無異。
如不服本判決，應於判決送達後十日內，向本院提出上訴狀。
                                          書記官  葉  瑩  庭
中    華    民    國      八十九        年    十二      月   十一       日
附錄本案所犯法條全文
藥事法第二十二條
本法所稱禁藥，係指藥品有左列各款情形之一者：
一  經中央衛生主管機關明令公告禁止製造、調劑、輸入、輸出、販賣或
    陳列之毒害藥品。
二  未經核准擅自輸入之藥品。但旅客或隨交通工具服務人員攜帶自用藥
    品進口者，不在此限。
藥事法第八十二條
製造或輸入偽藥或禁藥者，處七年以下有期徒刑，得併科新台幣十五萬元
以下罰金。
犯前項之罪，因而致人於死者，處無期徒刑或七年以上有期徒刑，致重傷
者，處三年以上十年以下有期徒刑。
第一項之未遂犯罰之。
藥事法第八十三條
明知為偽藥或禁藥，而販賣、供應、調劑、運送、寄藏、牙保、轉讓或意
圖販賣而陳列者，處五年以下有期徒刑，得併科新台幣十萬元以下罰金。
犯前項之罪，因而致人於死者，處七年以上有期徒刑，致重傷者，處一年
以上七年以下有期徒刑。
因過失犯第一項之罪者，處一年以下有期徒刑、拘役或新台幣十萬元以下
罰金。
第一項之未遂犯罰之。


司法院資訊處製作；財團法人民間司法改革基金會備份。
